【裁判字號】    97,訴,2198
【裁判日期】    980123
【裁判案由】    全民健康保險
【裁判全文】
臺北高等行政法院裁定
                                      97年度訴字第2198號
原      告  台北縣政府
代  表  人  甲○○（縣長）
訴訟代理人  李承志律師
被      告  中央健康保險局
代  表  人  乙○○總經理）住.
訴訟代理人  蔡順雄律師
            曹詩羽律師
            丙○○
上列當事人間因全民健康保險事件，原告不服行政院衛生署中華
民國97年7 月4 日衛署訴字第0970020890號訴願決定，提起行政
訴訟，本院裁定如下：
    主  文
原告之訴駁回。
訴訟費用由原告負擔。
    理  由
一、按訴願之提起，應自行政處分達到或公告期滿之次日起30日
    內為之。訴願事件，提起訴願逾法定期間或未於訴願法第57
    條所定期間內補送訴願書者，應為不受理之決定，分別為訴
    願法第14條第1 項及第77條第2 款所明定。又「原告之訴，
    有左列各款情形之一者，行政法院應以裁定駁回之。．．10
    、起訴不合程式或不備其他要件者。」，行政訴訟法第107
    條第1 項第10款亦定有明文。若原告起訴未經過合法之訴願
    程序，自非法之所許，應以裁定駁回之。
二、本件原告因全民健康保險事件，於97年1 月18日收受被告民
    國（下同）97年1 月15日健保財字第0970000631-E號函（下
    稱原處分，含保險費計算表及撥款單，流水號000000000000
    00號），有送達證書所載送達時間附本院卷可稽。計其提起
    訴願之期間，應自97年1 月19日起，因原告設址於台北縣，
    扣除在途期間2 日，計至97年2 月19日即已屆滿。惟原告遲
    至97年3 月5 日始經由被告向行政院衛生署提起訴願，此有
    被告於訴願書之收文章可按，訴願決定以其訴願已逾上開不
    變期間予以不受理，自不無合。
三、原告雖主張原處分未有救濟期間之教示記載，致造成提起訴
    願逾30日云云，惟查原處分所附政府負擔全民健康保險保險
    費計算表之注意事項(三)已載明：「各級政府對本單之核定如
    有不服時，應於收到本單次日起30日內，繕具訴願書2 份經
    由本局轉陳行政院衛生署提起訴願。」等語，該「政府負擔
    全民健康保險保險費計算表」依客觀形態觀之，顯為原處分
    之一部分，原處分既已於該計算表內為救濟期間之教示記載
    ，原告主張原處分未有救濟期間教示記載云云，即不足採，
    原告訴願自已逾不變期間，其起訴顯非合法，且不可補正，
    應予駁回。
四、依行政訴訟法第107 條第1 項第10款、第104 條、民事訴訟
    法第95條、第78條，裁定如主文。
中    華    民    國    98    年    1     月    23    日
                    臺北高等行政法院第三庭
                              審判長法  官  楊莉莉
                                    法  官  林惠瑜
                                    法  官  畢乃俊
上為正本係照原本作成。
如不服本裁定，應於送達後10日內向本院提出抗告狀（須按他造
人數附繕本）。
中    華    民    國    98    年     1    月    23    日
                                    書記官  簡信滇


司法院資訊處製作；財團法人民間司法改革基金會備份。
